# 存在试用条款时固定资产初始确认和折旧费的处理（请教）

提问人：aegis 时间：2016-02-26 14:39:37
某公司购入设备，此设备到货后安装调试共一个月后即可且已正常使用，但购置合同约定设备稳定运行半年后购销双方方能确认设备已正常交付¥安装和按预期运行，进行正式交割，如半年内运行不稳定情形出现到某种程度，则设备返还，合同终结，购买方不需就此予以补偿。
问，购买方何时入账前述设备，约定试用期内产出的产品是否或何等情形下须承担此设备折旧费?

回答人：chenyiwei
《企业会计准则第 17 号——借款费用》第十三条： 购建或者生产符合资本化条件的资产达到预定可使用或者可销售状态，可从下列几个方面进行判断： （一）符合资本化条件的资产的实体建造（包括安装）或者生产工作已经全部完成或者实质上已经完成。
（二）所购建或者生产的符合资本化条件的资产与设计要求、合同规定或者生产要求相符或者基本相符，即使有极个别与设计、合同或者生产要求不相符的地方，也不影响其正常使用或者销售。 （三）继续发生在所购建或生产的符合资本化条件的资产上的支出金额很少或者几乎不再发生。 购建或者生产符合资本化条件的资产需要试生产或者试运行的，在试生产结果表明资产能够正常生产出合格产品、或者试运行结果表明资产能够正常运转或者营业时，应当认为该资产已经达到预定可使用或者可销售状态。
因此，既然“此设备到货后安装调试共一个月后即可且已正常使用”，则应在此时转固，并于次月起计提折旧。合同约定的试用期实际上是退货期或质保期，不作为判断达到预定可使用状态的主要依据。